臺灣臺北地方法院民事裁定
110年度聲字第533號
原      告  逸寬股份有限公司

法定代理人  吳家馨  


被      告  日耀開發股份有限公司

法定代理人  林榮顯	  
上列當事人間聲請停止執行事件，本院裁定如下：
    主  文
聲請人供擔保新臺幣壹佰壹拾壹萬元後，本院一一○年度司執字
第一○三一三五號執行事件對聲請人逸寬股份有限公司所為之強
制執行程序，於本院一一○年度訴字第六四九一號債務人異議之
訴事件判決確定、和解或撤回起訴前，應暫予停止。
    理  由
一、按有回復原狀之聲請，或提起再審或異議之訴，或對於和解
    為繼續審判之請求，或提起宣告調解無效之訴、撤銷調解之
    訴，或對於許可強制執行之裁定提起抗告時，法院因必要情
    形或依聲請定相當並確實之擔保，得為停止強制執行之裁定
    ，強制執行法第18條第2項定有明文。又法院依強制執行法
    第18條第2項定擔保金額而准許停止強制執行之裁定者，該
    項擔保係備供債權人因停止執行所受損害之賠償，其數額應
    依標的物停止執行後，債權人未能即時受償或利用該標的物
    所受之損害額，或其因另供擔保強制執行所受之損害額定之
    ，非以標的物之價值或其債權額為依據（最高法院86年度台
    抗字第442號裁定意旨參照）。
二、查本件相對人即債權人以本院102年度北院民工丁字第30053
    9號公證書（下稱系爭公證書）為執行名義，於民國110年9
    月28日聲請對聲請人即債務人為強制執行，經本院以110年
    度司執字第103135號給付租金事件（下稱系爭執行案件）受
    理在案，請求聲請人給付新臺幣（下同）513萬268元，及自
    110年2月3日起至清償日止按週年利率5%計算之利息等情，
    經本院調閱系爭執行卷宗核閱無誤，而聲請人於110年10月2
    9日提起債務人異議之訴（本院110年度訴字第6491號），亦
    經調閱屬實，核與強制執行法第18條第2項規定相符，聲請
    人之聲請為有理由，應予准許。
三、又相對人於系爭執行事件中，聲請執行之標的金額為513萬2
    68元及利息，而相對人因停止執行所受之損害，應為訴訟事
    件未確定而停止執行期間，其本得利用上開金額而未經利用
    之利息損失。又本件聲請人所提債務人異議之訴之訴訟標的
    價額已逾150萬元，為得上訴第三審案件，參考各級法院辦
    案期限實施要點規定，第一、二、三審通常程序審判案件之
    辦案期限分別為1年4個月、2年、1年，共計4年4個月，預估
    為聲請人提起債務人異議之訴獲准停止執行，因而致相對人
    執行延宕之期間，則相對人因停止執行未能即時受償上開債
    權額所受損害，為執行延宕4年4個月期間，以法定利率週年
    利率5%計算之利息，以此計算相對人因停止執行所可能招致
    之損害約為1,083萬3,333元（計算式：513萬268元×5%÷12個
    月×52個月＝111萬1,558元，元以下四捨五入）。綜酌上述各
    情狀後，爰取其概數酌定聲請人於供擔保111萬元後，得於
    上開債務人異議之訴事件訴訟終結前，停止系爭執行事件即
    本院110年度司執字第103135號之強制執行程序。
四、爰依強制執行法第18條第2項，裁定如主文。
中　　華　　民　　國　　110 　年　　11　　月　　18　　日
                  民事第二庭  法  官  林怡君
以上正本係照原本作成。
如不服本裁定應於送達後10日內向本院提出抗告狀，並繳納抗告
費新臺幣1,000元。 
中　　華　　民　　國　　110 　年　　11　　月　　18　　日
                              書記官  陳俐妙